臺灣高等法院刑事裁定                            九十一年度毒抗字第二九三號
    抗  告  人
    即  被  告  甲○○
右抗告人因違反毒品危害防制條例案件，不服臺灣板橋地方法院，中華民國九十一年
四月十九日所為應送勒戒處所觀察、勒戒之裁定 (九十一年度聲觀字第六０五號)，
提起抗告，本院裁定如左：
    主  文
抗 告 駁 回。
    理  由
一、抗告意旨略以：抗告人自民國九十年五月假釋出獄以來，誓言努力工作，及未曾
    再施用安非他命，於每日凌晨二、三時即至內湖花市內冰庫上班，因經常進出冰
    庫環境，又遭逢大陸寒流來襲，而經常罹患感冒、流鼻水不止，身體非常不適，
    為使感冒痊癒，經友人建議長期服用感冒藥物，而該感冒藥是否含有安非他命成
    分，致抗告人尿液呈陽性反應，原審就此未詳加調查，遽認抗告人有施用安非他
    命，而裁定抗告人應送勒戒處所觀察、勒戒，自有未合，為此不服原審裁定，依
    法提起抗告云云。
二、按違反毒品危害防制條例第十條之罪者，應先將被告送勒戒處所觀察、勒戒，同
    條例第二十條第一項定有明文。查被告甲○○於九十一年二月六日晚上十時三十
    分許，在台北縣五股鄉○○路一００號前為警查獲，經採集其尿液送請檢驗結果
    發現呈安非他命陽性反應，有台灣檢驗科技股份有限公司濫用藥物尿液檢驗報告
    乙紙可稽，被告雖否認有施用安非他命，並以其曾感冒而服用感冒藥劑，惟查安
    非他命係屬政府嚴格管制之違禁物，價格高昂，一般經政府核准製造之藥品自無
    添加毒品安非他命之可言，且查被告之尿液，經上揭公司以酵素免疫分析法篩檢
    初步檢驗結果呈安非他命類陽性反應，復經較為精密之氣相層析質譜儀法確認檢
    驗結果，亦發現其尿液呈現第二級毒品安非他命之陽性反應，而查以酵素免役分
    析法為初步檢驗，再以氣相層析＼質普儀法為複驗，當其他藥物與安非他命呈現
    相同滯留高度與顏色反應，方可能呈現偽陽性，被告之尿液檢體同時引起兩種檢
    測分析法均呈偽陽性之機率極低，檢體如再經氣相層析＼質普儀法確認，可將酵
    素免疫分析法造成之偽陽性結果排除，此有行政院衛生署管制藥品管理局九十年
    一月二十日管檢字第九一０九一號函載明附於本院九十年度毒抗字第一五七號案
    可稽，亦有行政院退除役官兵輔導委員會台北榮民總醫院八十三年四月七日北
    總內字第０三０五九號函附於本院八十九年毒抗字第五六四號案可參。是被告之
    尿液既經前開精密之酵素免疫分析法及氣相層析＼質普儀法檢驗，結果確認含有
    第二級毒品安非他命之陽性反應，則被告確有施用安非他命之犯行，應堪認定。
    被告確有施用第二級毒品安非他命之犯行，足堪認定，原審因而依台灣板橋地方
    法院檢察署檢察官之聲請，援引毒品危害防制條例第二十條第一項、觀察勒戒處
    分執行條例第三條第一項之規定，裁定將被告送勒戒處所觀察、勒戒，經核並無
    不合﹔被告之抗告意旨否認有施用安非他命，而指摘原裁定不當，尚難認有理由
    ，應予駁回。
據上論斷，應依刑事訴訟法第四百十二條，裁定如主文。
中    華    民    國    九十一    年        五      月      三十一      日
                            台灣高等法院刑事第三庭
                                審判長法  官  張  連  財
                                      法  官  李  英  勇
                                      法  官  張  傳  栗
右正本證明與原本無異。
不得再抗告。
                                 書記官  王  秀  雲
中    華    民    國    九十一    年        五      月      三十一      日
